# 业务合并的问题，陈版

提问人：呼叫帮助 时间：2011-02-09 20:44:04
A和B公司为同一自然人控制的两家公司，A公司为新设立的公司，成立后将B公司所有的经营性资产（所有的固定资产与存货，不含应收账款和无形资产）用货币资金购买，业务和人员也都并入A公司。B公司在出售资产后仍然存续，但是已经没有业务经营。请问，A公司的收购行为属于业务合并吗？ 收购资产在A公司的财务报表应该如何体现，是账面原值还是评估后的公允价值？ 利润表数字需要从合并当期的期初计算吗？

回答人：chenyiwei
主要考虑此处所指的固定资产和存货是否具备“业务”的三要素中的至少前两个要素（投入、加工处理过程）。另外还需要了解一下：
未被纳入收购范围的无形资产与收购范围内的固定资产、存货等是否存在内在联系，是否属于该加工处理过程中必需的专门技术等。
如果被收购资产符合业务定义的，应按同一控制下业务合并原则处理（类似于吸收合并在个别报表和合并报表层面的处理原则）。

回答人：chenyiwei
回复 板凳 jjyy11 的帖子同一控制下吸收合并在吸收方（合并方）的个别报表和合并报表层面处理原则是不一样的。准则讲解对此有说明。